【裁判字號】    89,毒抗,460
【裁判日期】    890628
【裁判案由】    聲請觀察勒戒
【裁判全文】
臺灣高等法院臺中分院刑事裁定                    八十九年度毒抗字第四六○號
      抗  告  人  臺灣南投地方法院檢察署檢察官
      被      告  甲○○
右抗告人因被告違反毒品危害防制條例案件，不服臺灣南投地方法院中華民國八十九
年五月十六日裁定（八十九年度毒聲字第八○八號），提起抗告，本院裁定如左：
      主  文
原裁定撤銷，發回臺灣南投地方法院。
      理  由
一、聲請意旨略以：被告甲○○（以下簡稱被告）於民國（下同）八十九年二月二日
    下午八時三十分許回溯前九十六小時之某時點，在不詳地點，以不明方式，非法
    施用第二級毒品安非他命一次。嗣於同年月二日，在臺中市○○路一六六號十四
    樓之一，為警查獲，雖被告否認上揭犯行，然經採集尿液送驗結果，呈安非他命
    陽性反應，有臺中市衛生局煙毒尿液檢驗成績書附卷可稽，爰依毒品危害防制條
    例第二十條第一項及觀察勒戒處分執行條例第三條第一項之規定，聲請裁定將被
    告送勒戒處所執行觀察、勒戒處分等語。
二、抗告意旨略以：被告尿液經送檢驗後，呈第二級毒品甲基安非他命陽性反應，有
    臺中市衛生局出具之煙毒尿液檢驗成績書附卷可稽，又目前地方衛生機關以「免
    疫分析法」併用「化學薄層分析法」檢驗煙毒尿液，尚不致產生甲基安非他命及
    嗎啡偽陽性之情事，業經行政院衛生署於八十六年十二月二十四日以衛署藥檢字
    第八六○七六八七七號函示在卷，被告所辯顯不足採，其施用第二級毒品安非他
    命事實甚明，原裁定顯有不當云云。
三、原裁定駁回聲請對被告送觀察勒戒，無非以檢驗機關所使用之「酵素免疫分析法
    」「化學薄層分析法」，係屬於篩檢之方法，在未送其他機關以他種鑑驗方法加
    以確認前，被告是否涉有違反毒品危害防制條例之犯行，容有懷疑，固非無見。
    惟查，原裁定雖認以氣相層析質譜儀分析法檢驗的精確度，較以「酵素免疫分析
    法」「化學薄層分析法」檢驗的精確度為高，但不足以推論利用「酵素免疫分析
    法」「化學薄層分析法」檢驗之結果為錯誤，且依行政院衛生署於八十六年十二
    月二十四日以衛署藥檢字第八六○七六八七七號函示意旨，地方衛生機關以「免
    疫分析法」併用「化學薄層分析法」檢驗煙毒尿液，不致呈甲基安非他命及嗎啡
    偽陽性反應。原審對此疏未審酌，又若認氣相層析質譜議分析法檢驗精確度為高
    ，亦未送請以此方法檢驗，亦有疏漏，抗告人抗告意旨，指摘原裁定不當，為有
    理由，應由本院將原裁定撤銷，併顧及被告之審級利益，發回原審另為適法之裁
    定。
四、據上論斷，應依刑事訴訟法第四百十三條前段，裁定如主文。
中      華      民      國    八十九     年     六       月     廿八    日
                                  臺灣高等法院臺中分院刑事第一庭
                                        審判長法  官  陳  紀  綱
                                              法  官  蕭  錦  鍾
                                              法  官  陳  登  源
右正本證明與原本無異。
不得再抗告。
                                              書記官  林  桂  鳳
中      華      民      國    八十九     年     六       月     三十    日
                                                                        Ｃ


司法院資訊處製作；財團法人民間司法改革基金會備份。
